臺灣高等法院民事裁定　　　　　　　　　96年度抗字第1511號
抗　告　人　甲○○
上列抗告人因與相對人乙○○間假扣押執行事件，對於中華民國
96年8月10日臺灣臺北地方法院96年度執全字第2495號所為裁定
，提起抗告，本院裁定如下：
    主  文
原裁定廢棄。
    理  由
一、抗告意旨略以：抗告人與相對人間給付扶養費事件，前經臺
    灣臺北地方法院民國（下同）96年6月27日96年度家全字第
    49 號裁定，准予供擔保後就相對人財產在新臺幣（下同）
    294 萬6351元範圍內假扣押。抗告人釋明無資力之事由及非
    顯無勝訴之望，並經財團法人法律扶助基金會台北分會提供
    擔保書，據以向原法院聲請訴訟救助及執行假扣押。96年7
    月24日原法院96年度執全聲字第18號裁定駁回訴訟救助聲請
    ，抗告人甫提出抗告，原法院即限期命抗告人補繳執行費2
    萬3571元，嗣因抗告人未如期繳納，原法院遂於96年8月10
    日以96年度執全字第2495號裁定駁回假扣押之執行。惟前揭
    駁回訴訟救助裁定，業經96年8月21日本院96年抗字第1284
    號裁定廢棄，准予抗告人訴訟救助，依民事訴訟法第111條
    規定，其效力及於假扣押之執行。故原法院以抗告人未繳執
    行費而駁回假扣押執行之聲請，實有違誤，爰提起抗告請求
    廢棄原裁定等語。
二、按准予訴訟救助，於強制執行終結前暫免納執行費，強制執
    行法第30條之1準用民事訴訟法第110條第1項第1款定有明文
    。又按抗告當事人不得提出新攻擊或防禦方法，但事實發生
    於第一審法院終結後者，不在此限，民事訴訟法第495條之1
    準用第447條第1項第2款定有明文。經查，原法院先於96 年
    7月24日以96年度執全聲字第18號裁定駁回抗告人訴訟救助
    聲請，嗣因抗告人未補正執行費，再以原裁定駁回假扣押之
    執行，然抗告人就前開裁定分別提起抗告，96年8月21日本
    院96年度抗字第1284號裁定已廢棄原法院96年度執全聲字第
    18號裁定（案由誤載96年度家全字第49號裁定），並准許抗
    告人訴訟救助，因相對人未於法定期限內抗告而確定，此經
    調卷查明，足徵抗告人所述訴訟救助事後獲准一節屬實。依
    據前開規定，抗告人免納假扣押執行費，原法院未及斟酌此
    一事實，逕以抗告人未補正執行費而駁回假扣押之執行，尚
    嫌速斷。從而，抗告人指摘原裁定不當，聲明廢棄，為有理
    由，應由本院將原裁定廢棄，發回原法院另為妥適處理，爰
    裁定如主文。
中　　華　　民　　國　　96　　年　　9　　月　　26   　日
                    民事第十三庭
                        審判長法　官  黃嘉烈
　　　　　　　　　　　        法　官　許文章
　　　　　　　　　　　        法　官　吳燁山
正本係照原本作成。
本裁定除以適用法規顯有錯誤為理由，並經本院許可外，不得再
抗告。如提起再抗告，應於收受後10日內委任律師為訴訟代理人
向本院提出再抗告狀。並繳納再抗告費新台幣1000元。
中　　華　　民　　國　　96　　年　　9　　月　　27   　日
　　　　　　　　　　　　　　　書記官  于  誠
